apertium-br-fr/apertium-br-fr.fr.metadix
    <pardef n="boucle/_d’oreille__n">
            
<e><p><l><b/>d’oreille</l><r><b/>d’oreille<s n="n"/><s n="f"/><s n="sg"/></r></p></e>
            
<e><p><l>s<b/>d’oreille</l><r><b/>d’oreille<s n="n"/><s n="f"/><s n="pl"/></r></p></e>
    </pardef>
    <pardef n="br/ef__adj">
            
<e><p><l>ef</l><r>ef<s n="adj"/><s n="m"/><s n="sg"/></r></p></e>
            
<e><p><l>efs</l><r>ef<s n="adj"/><s n="m"/><s n="pl"/></r></p></e>
            
<e><p><l>ève</l><r>ef<s n="adj"/><s n="f"/><s n="sg"/></r></p></e>
            
<e><p><l>èves</l><r>ef<s n="adj"/><s n="f"/><s n="pl"/></r></p></e>
    </pardef>

    <pardef n="brand/y__n">
<e><p><l>ies</l><r>y<s n="n"/><s n="m"/><s n="pl"/></r></p></e>
<e><p><l>y</l><r>y<s n="n"/><s n="m"/><s n="sg"/></r></p></e>
    </pardef>

    <pardef n="maire__n">
            
<e><p><l></l><r><s n="n"/><s n="m"/><s n="sg"/></r></p></e>
            
<e><p><l>s</l><r><s n="n"/><s n="m"/><s n="pl"/></r></p></e>

<e r="RL"><p><l></l><r><s n="n"/><s n="f"/><s n="sg"/></r></p></e>
            
<e r="RL"><p><l>s</l><r><s n="n"/><s n="f"/><s n="pl"/></r></p></e>
            
<e r="LR"><p><l>sse</l><r><s n="n"/><s n="f"/><s n="sg"/></r></p></e>
            
<e r="LR"><p><l>sses</l><r><s n="n"/><s n="f"/><s n="pl"/></r></p></e>
    </pardef>

    <pardef n="buffle__n">
            
<e><p><l></l><r><s n="n"/><s n="m"/><s n="sg"/></r></p></e>
            
<e><p><l>s</l><r><s n="n"/><s n="m"/><s n="pl"/></r></p></e>
            
<e><p><l>sse</l><r><s n="n"/><s n="f"/><s n="sg"/></r></p></e>
            
<e><p><l>sses</l><r><s n="n"/><s n="f"/><s n="pl"/></r></p></e>
    </pardef>
    <pardef n="cachet/er__vblex">
            
<e><p><l>a</l><r>er<s n="vblex"/><s n="ifi"/><s n="p3"/><s n="sg"/></r></p></e>
            
<e><p><l>ai</l><r>er<s n="vblex"/><s n="ifi"/><s n="p1"/><s n="sg"/></r></p></e>
            
<e><p><l>aient</l><r>er<s n="vblex"/><s n="pii"/><s n="p3"/><s n="pl"/></r></p></e>
            
<e><p><l>ais</l><r>er<s n="vblex"/><s n="pii"/><s n="p1"/><s n="sg"/></r></p></e>
            
<e><p><l>ais</l><r>er<s n="vblex"/><s n="pii"/><s n="p2"/><s n="sg"/></r></p></e>
            
<e><p><l>ait</l><r>er<s n="vblex"/><s n="pii"/><s n="p3"/><s n="sg"/></r></p></e>
            
<e><p><l>ant</l><r>er<s n="vblex"/><s n="ger"/></r></p></e>
            
<e><p><l>ant</l><r>er<s n="vblex"/><s n="ppres"/><s n="p3"/><s n="ND"/></r></p></e>
            
<e><p><l>as</l><r>er<s n="vblex"/><s n="ifi"/><s n="p2"/><s n="sg"/></r></p></e>
            
<e><p><l>asse</l><r>er<s n="vblex"/><s n="pis"/><s n="p1"/><s n="sg"/></r></p></e>
            
<e><p><l>assent</l><r>er<s n="vblex"/><s n="pis"/><s n="p3"/><s n="pl"/></r></p></e>
            
<e><p><l>asses</l><r>er<s n="vblex"/><s n="pis"/><s n="p2"/><s n="sg"/></r></p></e>
            
<e><p><l>assiez</l><r>er<s n="vblex"/><s n="pis"/><s n="p2"/><s n="pl"/></r></p></e>
            
<e><p><l>assions</l><r>er<s n="vblex"/><s n="pis"/><s n="p1"/><s n="pl"/></r></p></e>
            
<e><p><l>er</l><r>er<s n="vblex"/><s n="inf"/></r></p></e>
            
<e><p><l>ez</l><r>er<s n="vblex"/><s n="imp"/><s n="p2"/><s n="pl"/></r></p></e>
            
<e><p><l>ez</l><r>er<s n="vblex"/><s n="imp"/><s n="p2"/><s n="pl"/><j/></r></p><par n="S__encimp"/></e>
            
<e><p><l>ez</l><r>er<s n="vblex"/><s n="pri"/><s n="p2"/><s n="pl"/></r></p></e>
            
<e><p><l>iez</l><r>er<s n="vblex"/><s n="pii"/><s n="p2"/><s n="pl"/></r></p></e>
            
<e><p><l>iez</l><r>er<s n="vblex"/><s n="prs"/><s n="p2"/><s n="pl"/></r></p></e>
            
<e><p><l>ions</l><r>er<s n="vblex"/><s n="pii"/><s n="p1"/><s n="pl"/></r></p></e>
            
<e><p><l>ions</l><r>er<s n="vblex"/><s n="prs"/><s n="p1"/><s n="pl"/></r></p></e>
            
<e><p><l>ons</l><r>er<s n="vblex"/><s n="imp"/><s n="p1"/><s n="pl"/></r></p></e>
            
<e><p><l>ons</l><r>er<s n="vblex"/><s n="imp"/><s n="p1"/><s n="pl"/><j/></r></p><par n="S__encimp"/></e>
            
<e><p><l>ons</l><r>er<s n="vblex"/><s n="pri"/><s n="p1"/><s n="pl"/></r></p></e>
            
<e><p><l>te</l><r>er<s n="vblex"/><s n="imp"/><s n="p2"/><s n="sg"/></r></p></e>
            
<e><p><l>te</l><r>er<s n="vblex"/><s n="imp"/><s n="p2"/><s n="sg"/><j/></r></p><par n="S__encimp"/></e>
            
<e><p><l>te</l><r>er<s n="vblex"/><s n="pri"/><s n="p1"/><s n="sg"/></r></p></e>
            
<e><p><l>te</l><r>er<s n="vblex"/><s n="pri"/><s n="p3"/><s n="sg"/></r></p></e>
            
<e><p><l>te</l><r>er<s n="vblex"/><s n="prs"/><s n="p1"/><s n="sg"/></r></p></e>
            
<e><p><l>te</l><r>er<s n="vblex"/><s n="prs"/><s n="p3"/><s n="sg"/></r></p></e>
            
<e><p><l>tent</l><r>er<s n="vblex"/><s n="pri"/><s n="p3"/><s n="pl"/></r></p></e>
            
<e><p><l>tent</l><r>er<s n="vblex"/><s n="prs"/><s n="p3"/><s n="pl"/></r></p></e>
            
<e><p><l>tera</l><r>er<s n="vblex"/><s n="fti"/><s n="p3"/><s n="sg"/></r></p></e>
            
<e><p><l>terai</l><r>er<s n="vblex"/><s n="fti"/><s n="p1"/><s n="sg"/></r></p></e>
            
<e><p><l>teraient</l><r>er<s n="vblex"/><s n="cni"/><s n="p3"/><s n="pl"/></r></p></e>
            
<e><p><l>terais</l><r>er<s n="vblex"/><s n="cni"/><s n="p1"/><s n="sg"/></r></p></e>
            
<e><p><l>terais</l><r>er<s n="vblex"/><s n="cni"/><s n="p2"/><s n="sg"/></r></p></e>
            
<e><p><l>terait</l><r>er<s n="vblex"/><s n="cni"/><s n="p3"/><s n="sg"/></r></p></e>
            
<e><p><l>teras</l><r>er<s n="vblex"/><s n="fti"/><s n="p2"/><s n="sg"/></r></p></e>
            
<e><p><l>terez</l><r>er<s n="vblex"/><s n="fti"/><s n="p2"/><s n="pl"/></r></p></e>
            
<e><p><l>teriez</l><r>er<s n="vblex"/><s n="cni"/><s n="p2"/><s n="pl"/></r></p></e>
            
<e><p><l>terions</l><r>er<s n="vblex"/><s n="cni"/><s n="p1"/><s n="pl"/></r></p></e>
            
<e><p><l>terons</l><r>er<s n="vblex"/><s n="fti"/><s n="p1"/><s n="pl"/></r></p></e>
            
<e><p><l>teront</l><r>er<s n="vblex"/><s n="fti"/><s n="p3"/><s n="pl"/></r></p></e>
            
<e><p><l>tes</l><r>er<s n="vblex"/><s n="pri"/><s n="p2"/><s n="sg"/></r></p></e>
            
<e><p><l>tes</l><r>er<s n="vblex"/><s n="prs"/><s n="p2"/><s n="sg"/></r></p></e>
            
<e><p><l>âmes</l><r>er<s n="vblex"/><s n="ifi"/><s n="p1"/><s n="pl"/></r></p></e>
            
<e><p><l>ât</l><r>er<s n="vblex"/><s n="pis"/><s n="p3"/><s n="sg"/></r></p></e>
            
<e><p><l>âtes</l><r>er<s n="vblex"/><s n="ifi"/><s n="p2"/><s n="pl"/></r></p></e>
            
<e><p><l>èrent</l><r>er<s n="vblex"/><s n="ifi"/><s n="p3"/><s n="pl"/></r></p></e>
            
<e><p><l>é</l><r>er<s n="vblex"/><s n="pp"/><s n="m"/><s n="sg"/></r></p></e>
            
<e><p><l>ée</l><r>er<s n="vblex"/><s n="pp"/><s n="f"/><s n="sg"/></r></p></e>
            
<e><p><l>ées</l><r>er<s n="vblex"/><s n="pp"/><s n="f"/><s n="pl"/></r></p></e>
            
<e><p><l>és</l><r>er<s n="vblex"/><s n="pp"/><s n="m"/><s n="pl"/></r></p></e>
    </pardef>
    <pardef n="causeu/r__adj">
            
<e><p><l>r</l><r>r<s n="adj"/><s n="m"/><s n="sg"/></r></p></e>
            
<e><p><l>rs</l><r>r<s n="adj"/><s n="m"/><s n="pl"/></r></p></e>
            
<e><p><l>se</l><r>r<s n="adj"/><s n="f"/><s n="sg"/></r></p></e>
            
<e><p><l>ses</l><r>r<s n="adj"/><s n="f"/><s n="pl"/></r></p></e>
    </pardef>
    <pardef n="causeu/r__n">
            
<e><p><l>r</l><r>r<s n="n"/><s n="m"/><s n="sg"/></r></p></e>
            
<e><p><l>rs</l><r>r<s n="n"/><s n="m"/><s n="pl"/></r></p></e>
            
<e><p><l>se</l><r>r<s n="n"/><s n="f"/><s n="sg"/></r></p></e>
            
<e><p><l>ses</l><r>r<s n="n"/><s n="f"/><s n="pl"/></r></p></e>
    </pardef>

          <e lm="bref"><i>br</i><par n="br/ef__adj"/></e>
          <e lm="cacheter"><i>cachet</i><par n="cachet/er__vblex"/></e>
          <e lm="déchiqueter"><i>déchiquet</i><par n="cachet/er__vblex"/></e>
          <e lm="gouverneur"><i>gouverneu</i><par n="causeu/r__n"/></e>
          <e lm="investisseur"><i>investisseu</i><par n="causeu/r__adj"/></e>
          <e lm="joueur"><i>joueu</i><par n="causeu/r__adj"/></e>
          <e lm="pêcheur"><i>pêcheu</i><par n="causeu/r__adj"/></e>
          <e lm="buffle" a="fulup"><i>buffle</i><par n="buffle__n"/></e>
          <e lm="diable"><i>diable</i><par n="buffle__n"/></e>
          <e lm="druide"><i>druide</i><par n="buffle__n"/></e>
          <e lm="hôte"><i>hôte</i><par n="buffle__n"/></e>
          <e lm="maître"><i>maître</i><par n="buffle__n"/></e>
		  <e lm="maître de conférences" a="fulup"><i>maître</i><par n="buffle__n"/><p><l><b/>de<b/>conférences</l><r><g><b/>de<b/>conférences</g></r></p></e>
          <e lm="ogre"><i>ogre</i><par n="buffle__n"/></e>
          <e lm="pape" a="webform"><i>pape</i><par n="buffle__n"/></e>
          <e lm="pauvre" a="fulup"><i>pauvre</i><par n="buffle__n"/></e>
          <e lm="prince"><i>prince</i><par n="buffle__n"/></e>
          <e lm="prêtre"><i>prêtre</i><par n="buffle__n"/></e>
          <e lm="tigre"><i>tigre</i><par n="buffle__n"/></e>
	      <e lm="brandy" a="fulup"><i>brand</i><par n="brand/y__n"/></e>
	      <e lm="whisky"><i>whisk</i><par n="brand/y__n"/></e>
		  <e lm="allumeur"><i>allumeu</i><par n="causeu/r__n"/></e>
          <e lm="brasseur"><i>brasseu</i><par n="causeu/r__n"/></e>
		  <e lm="classeur"><i>classeu</i><par n="causeu/r__n"/></e>
          <e lm="déserteur"><i>déserteu</i><par n="causeu/r__n"/></e>
	      <e lm="demandeur" a="eleka"><i>demandeu</i><par n="causeu/r__adj"/></e>
		  <e lm="enchanteur"><i>enchanteu</i><par n="causeu/r__n"/></e>
          <e lm="joueur de club" a="fulup"><i>joueu</i><par n="causeu/r__n"/><p><l><b/>de<b/>club</l><r><g><b/>de<b/>club</g></r></p></e>
          <e lm="plongeur" a="fulup"><i>plongeu</i><par n="causeu/r__n"/></e>
	      <e lm="tanneur" a="fulup"><i>tanneu</i><par n="causeu/r__n"/></e>
          <e lm="vainqueur"><i>vainqueu</i><par n="causeu/r__adj"/></e>
          <e lm="voyageur"><i>voyageu</i><par n="causeu/r__adj"/></e>
          <e lm="jeter"><i>jet</i><par n="cachet/er__vblex"/></e>
          <e lm="jeter dans la gueule du loup" a="webform"><i>jet</i><par n="cachet/er__vblex"/><p><l><b/>dans<b/>la<b/>gueule<b/>du<b/>loup</l><r><g><b/>dans<b/>la<b/>gueule<b/>du<b/>loup</g></r></p></e>
          <e lm="jeter de la poudre aux yeux" a="webform"><i>jet</i><par n="cachet/er__vblex"/><p><l><b/>de<b/>la<b/>poudre<b/>aux<b/>yeux</l><r><g><b/>de<b/>la<b/>poudre<b/>aux<b/>yeux</g></r></p></e>
          <e lm="jeter l’ancre" a="webform"><i>jet</i><par n="cachet/er__vblex"/><p><l><b/>l’ancre</l><r><g><b/>l’ancre</g></r></p></e>
          <e lm="jeter l’argent par les fenêtres" a="webform"><i>jet</i><par n="cachet/er__vblex"/><p><l><b/>l’argent<b/>par<b/>les<b/>fenêtres</l><r><g><b/>l’argent<b/>par<b/>les<b/>fenêtres</g></r></p></e>
          <e lm="jeter l’éponge" a="eleka"><i>jet</i><par n="cachet/er__vblex"/><p><l><b/>l’éponge</l><r><g><b/>l’éponge</g></r></p></e>
          <e lm="jeter un oeil" a="fulup"><i>jet</i><par n="cachet/er__vblex"/><p><l><b/>un<b/>oeil</l><r><g><b/>un<b/>oeil</g></r></p></e>
          <e lm="rejeter"><i>rejet</i><par n="cachet/er__vblex"/></e>
<e lm="éleveur" a="webform"><i>éleveu</i><par n="causeu/r__n"/></e>
<e lm="sélectionneur" a="webform"><i>sélectionneu</i><par n="causeu/r__adj"/></e>
<e lm="trompeur" a="eleka">
  <i>trompeu</i>
  <par n="causeu/r__adj"/>
</e>
<e lm="projeter" a="eleka">
  <i>projet</i>
  <par n="cachet/er__vblex"/>
</e>
<e lm="semeur de zizanie" a="eleka">
  <i>semeu</i>
  <par n="causeu/r__adj"/>
<p>
    <l><b/>de<b/>zizanie</l>
    <r><g><b/>de<b/>zizanie</g></r>
  </p>
</e>
<e lm="radoteur" a="nolwenn">
  <i>radoteu</i>
  <par n="causeu/r__adj"/>
</e>
<e lm="chasseur" a="eleka">
  <i>chasseu</i>
  <par n="causeu/r__n"/>
</e>
<e lm="projeter" a="eleka">
  <i>projet</i>
  <par n="cachet/er__vblex"/>
</e>
<e lm="donneur" a="eleka">
  <i>donneu</i>
  <par n="causeu/r__adj"/>
</e>
<e lm="maire" a="eleka"><i>maire</i><par n="maire__n"/></e>
